# 关于审计报告问题

提问人：guicpa 时间：2010-04-09 11:37:56
请教陈版： 如果是审计小企业，在审计报告中管理层对财务报表的责任段叙述：“按照企业会计准则和《小企业会计制度》的规定...”和意见段“...公司财务报表已经按照企业会计准则和《小企业会计制度》的规定编制....” 是否不适用“企业会计准则”？因会计准则专指新准则。

回答人：chenyiwei
回复 楼主 guicpa 的帖子首先需要明确该小企业是否确实执行《小企业会计制度》。如果是，可以删除“企业会计准则”的表述。但要注意，此处审计报告意见段中的表述需要与报表附注中对“编制基础”和“所执行的会计制度”的表述一致。